Rafael Ribeiro de Oliveira

Engenheiro de Software

Engenheiro de software com foco no desenvolvimento front-end. Tenho experiência profissional como desenvolvedor front-end, na qual atuei com **Angular, Typescript**, HTML, CSS, **Jira**, versionamento de código com **Git**(git push, pull, etc), **Storybook**. Juntando o trabalho e minhas experiências por conta própria, tenho cinco anos de experiência com desenvolvimento. Gosto de estudar novas tecnologias. Atualmente estou me especializando em **React(Vite, Next Js), Javascript**.

EXPERIÊNCIA

Pacto Soluções — Desenvolvedor Frontend

2022 - 2023

Criação de páginas web utilizando componentes criados pela Pacto, usando **Angular** (Versão 8 /Node 12.22.12). Essas páginas tem interligação com o Backend onde eu crio formulários e exibo em listas.

Realizava a criação de novos componentes ou alteração dos mesmos de acordo com as especificações.

Realizava as documentações dos componentes utilizando **Storybook**. Projeto iniciado por mim e orquestrado através do PM e tech lead, onde a estratégia era documentar os componentes sem atrapalhar as sprints e criar um design system.

Adquiri conhecimentos em docker no decorrer do projeto para ter acesso aos serviços de backend local, para assim ganhar velocidade nas entregas. Participei de reuniões para arquitetar um novo design system da Pacto, junto com a reformulação dos componentes e alinhamento com o time de UX. Usava o Gitlab como versionador e acompanhava as publicações através da pipeline. Utilizava o Jira para controle da sprint e apontamentos de horas.

Freelancer — Desenvolvedor de jogos e Web

2016 - 2022

Atuei por conta própria para criar meu estúdio de jogos. Neste período utilizei a ferramenta Unity mais a linguagem de programação c# para criar meus jogos e publicar no site abaixo.

Página de jogos: https://rafones12.itch.io/

Tecnologias utilizadas: Unity, C#, photoshop

Criei sites utilizando HTML e CSS nativo. Utilizei Javascript para criar menus e páginas dinâmicas.

Unisys— Desenvolvedor

2014 - 2016

Inicialmente atuei em um projeto de correspondente bancário, ao qual tratava arquivos de envio, conferência de informações referente a transações bancárias, utilizando banco de dados. Desempenhei um projeto de suporte ao

CONTATO

Portfólio:

https://rafaholive.github.io/portfolio/

GitHub:

https://github.com/RafahOlive

LinkedIn:

https://www.linkedin.com/in/rafaelribeirodev/

WhatsApp: (11) 999253309 Email: <u>rafaelribeiro12@live.com</u>

TECNOLOGIAS

React Angular TypeScript JavaScript Git/ Github

EDUCAÇÃO

Faculdade Eniac Bacharelado em Sistemas de Informação

Rocketseat ReactJs avançado

CaelumDesenvolvimento web com HTML,
CSS e Javascript

IDIOMAS

Inglês Técnico

data center unisys, ambientado em Linux, configuramos os data centers. Utilizamos o VMware, no VirtualBox. Atuei em um projeto administrativo, ao qual cuidei de todo processo financeiro de projetos com autorização de pagamentos e criação de requisição. Executei um projeto chamado Calypso, que era responsável pelos PDVs(Caixas) do Carrefour. Ambientado em Linux, ao qual configuramos os caixas e instalamos nos mercados.

PROJETOS

Loja de bolsas — *E Commerce*

Link do repositório: https://github.com/RafahOlive/loja-bolsa-nextjs

Durante este projeto, desenvolvi um site de e-commerce utilizando as tecnologias mais recentes para oferecer uma experiência de usuário otimizada e uma interface visualmente atraente. O projeto foi construído usando o framework React com **Next.js 13** para garantir uma navegação rápida e eficiente, além de proporcionar uma melhor indexação para mecanismos de busca.

Tecnologias: NextJs 13, TailwindCss, Stripe, next-auth, fetch api.